ACORDAO-COMPLETO-2351340

ACÓRDÃO DE RELAÇÃO

ACÓRDÃO DE RELAÇÃO 1124/2019 ATA 16/2019 - PLENÁRIO

Acórdão 1124/2019-TCU-Plenário
	VISTOS e relacionados os autos de monitoramento a seguir indicado, os ministros do Tribunal de Contas da União, reunidos em sessão de Plenário, ACORDAM, por unanimidade, com fundamento nos artigos 143, inciso III, do Regimento Interno, e nas razões expostas pela unidade instrutiva, em fazer as determinações adiante indicadas, sem prejuízo de que seja dada ciência da presente deliberação aos interessados, de acordo com os pareceres emitidos nos autos.
1. Processo TC-Processo 027.478/2017-3 (MONITORAMENTO) 
	1.1. Apensos: Processo 013.603/2016-7 (MONITORAMENTO) ; Processo 020.145/2015-2 (RELATÓRIO DE AUDITORIA) ; Processo 014.452/2016-2 (MONITORAMENTO) 
	1.2. Órgão/Entidade: Conselho Nacional de Justiça; Secretaria Executiva do Ministério do Planejamento, Desenvolvimento e Gestão; Secretaria-executiva do Ministério da Transparência, Fiscalização e Controladoria-geral da União
	1.3. Relator: Ministro Aroldo Cedraz
	1.4. Representante do Ministério Público: não atuou
	1.5. Unidade Técnica: Secretaria de Controle Externo de Aquisições Logísticas (Selog) .
	1.6. Representação legal: não há.
	1.7. Determinações/Recomendações/Orientações: 
	1.7.1. quanto ao Acórdão 2622/2015-TCU-Plenário: 
	1.7.1.1.	considerar implementada a recomendação constante do item 9.2.1.12 e subitens respectivos;
	1.7.1. considerar em implementação e no prazo as recomendações constantes dos itens 9.1; 9.2.1.1 a 9.2.1.11; 9.2.2 (e subitens) quanto ao processo de aquisição de bens; 9.4 (e subitens) ; 9.7; 9.8, 9.9.1 e 9.9.2;
	1.7.2. rever, de ofício, o item 9.6 do Acórdão 2622/2015-TCU-Plenário, a fim de dar-lhe a redação a seguir indicada: 
"9.6. recomendar, com fulcro na Lei 8.443/1992, art. 43, inciso I, c/c RITCU, art. 250, inciso III, à Secretaria de Orçamento Federal (SOF/MPOG) que, com base no art. 20, II, do Decreto 8.189/2014, adote medidas para priorizar, utilizando como subsídio métricas de risco, a alocação de recursos públicos segundo a capacidade das organizações de converterem tais recursos em resultados, informando ao TCU no prazo de 90 dias as medidas adotadas."  
	1.7.3. quanto ao Acórdão 2328/2015-TCU-Plenário: 
	1.7.3.1.	considerar em implementação e no prazo a recomendação constante do item 9.1.1;
	1.7.4. quanto ao Acórdão 2339/2016-TCU-Plenário: 
	1.7.4.1. considerar em implementação e no prazo as recomendações constantes dos itens 9.1.1 e 9.2.2;
	1.7.4.2.	considerar implementada a recomendação constante do item 9.4.1;
	1.7.5. dar ciência dos Acórdão 2622/2015-TCU-Plenário, 2.328/2015/TCU-Plenário e 2.339/2016-TCU-Plenário ao CSJT, CJF, TSE e STM para que avaliem as orientações neles contidas e adotem as medidas necessárias à implementação na sua esfera de atuação;
	1.7.6 aprovar o Plano de Monitoramento constante do Anexo I da instrução de peça 126.

ACORDAO-COMPLETO-2589413

Acórdão de Relação 946/2023 - Plenário

Acórdão de Relação

ACORDAO-COMPLETO-2484385

Acórdão de Relação 1556/2021 - Plenário

ACORDAO-COMPLETO-2405040

Acórdão de Relação 5246/2020 - Segunda Câmara

Segunda Câmara

AROLDO CEDRAZ

não há.

Não atuou

MONITORAMENTO (MON)

Secretaria de Controle Externo de Aquisições Logísticas (Selog).